最　高　行　政　法　院　裁　定
                                     100年度裁字第1487號
上  訴  人　謝舒淳
被 上訴 人　新北市政府警察局
代　表　人　伊永仁
上列當事人間解職事件，上訴人對於中華民國100年4月7日臺北
高等行政法院99年度訴字第2524號判決，提起上訴，本院裁定如
下：
　　主  文
上訴駁回。
上訴審訴訟費用由上訴人負擔。
　　理  由
一、按對於高等行政法院判決之上訴，非以其違背法令為理由，
    不得為之，行政訴訟法第242條定有明文。依同法第243條第
    1項規定，判決不適用法規或適用不當者，為違背法令；而
    判決有同條第2項所列各款情形之一者，為當然違背法令。
    是當事人對於高等行政法院判決上訴，如依行政訴訟法第24
    3條第1項規定，以高等行政法院判決有不適用法規或適用不
    當為理由時，其上訴狀或理由書應有具體之指摘，並揭示該
    法規之條項或其內容；若係成文法以外之法則，應揭示該法
    則之旨趣；倘為司法院解釋或本院之判例，則應揭示該判解
    之字號或其內容。如以行政訴訟法第243條第2項所列各款情
    形為理由時，其上訴狀或理由書，應揭示合於該條項各款之
    事實。上訴狀或理由書如未依此項方法表明，或其所表明者
    與上開法條規定不合時，即難認為已對高等行政法院判決之
    違背法令有具體之指摘，其上訴自難認為合法。
二、上訴人應民國97年公務人員特種考試基層行政警察人員考試
    四等考試行政警察人員類科考試及格，經被上訴人（原臺北
    縣政府警察局，於99年12月25日改制為被上訴人）派代為警
    員，復經銓敘部以99年8月19日部特三字第0993242484號函
    審定為先予試用，並自98年8月16日生效。嗣因試用期間平
    時考核獎懲互相抵銷後，累計達1大過以上，經被上訴人核
    定為試用成績不及格，乃於99年4月20日召開99年度第5次考
    績委員會審議上訴人試用成績不及格案，並於請上訴人列席
    陳述意見後，決議上訴人試用成績不及格，予以解職照案通
    過確認。被上訴人乃依警察人員人事條例第17條、公務人員
    任用法（以下簡稱任用法）第20條及同法施行細則第20條規
    定，以99年4月30日北縣警人字第0990065403號令，核予上
    訴人解職，解職未確定前先行停職（下稱原處分）。上訴人
    不服，提起復審，復遭公務人員保障暨培訓委員會（以下簡
    稱保訓會）復審決定駁回，遂向原審提起行政訴訟求為判決
    ：撤銷復審決定及原處分。經原審判決駁回。
三、本件上訴人對於高等行政法院判決上訴，主張：系爭14次申
    誡處分，其中9次係被上訴人於上訴人試用期滿前1個月一次
    發給上訴人，未踐行預為告誡等程序，顯違反正當法律程序
    保障之精神；且該14次申誡中，有多次顯有重大瑕疵，應屬
    無效，而該14次申誡處分係本件解職處分之實質構成要件，
    且其量已達相當1大過試用成績不及格解職之「質變」程度
    ，應為原審審查之範圍，原判決未察及此並充分審酌論斷，
    即有判決不備理由或理由矛盾之違法；另比照與本件同屬解
    職事件之許文秀案，該案原審對於許文秀已確定之獎懲均詳
    加敘述理由，本件原判決即顯失衡等語。惟查，原判決業已
    敘明：上訴人於98年8月16日至99年2月15日之試用期間，獎
    懲累計申誡15次，其中9次申誡，並未經上訴人於法定期間
    內提起申訴、再申訴救濟；餘6次申誡，則經上訴人提起申
    訴，1件經撤銷，另5次申訴駁回，未據上訴人提起再申訴，
    均告確定，是被上訴人於其初任警察人員試用期間，平時考
    核獎懲經互相抵銷後，累計申誡14次，已達1大過以上（按
    申誡9次即達1大過），而依警察人員人事條例第17條、任用
    法第20條及同法施行細則第20條規定，核予上訴人解職，解
    職未確定前先行停職，洵屬適法有據等情。上訴意旨雖以該
    判決違背法令為由，惟核上訴狀所載內容，或係重述其在原
    審業經主張而為原判決摒棄不採之陳詞，或係就原審取捨證
    據、認定事實之職權行使事項，指摘其為不當，或係就原審
    所為論斷或駁斥其主張之理由，泛言原判決不備理由或理由
    矛盾，而未具體表明原判決究竟有如何合於不適用法規或適
    用不當、或有行政訴訟法第243條第2項所列各款之情形，尚
    難認為已對原判決之如何違背法令有具體之指摘。依首揭規
    定及說明，應認其上訴為不合法，應予駁回。
四、據上論結，本件上訴為不合法。依行政訴訟法第249條第1項
    前段、第104條、民事訴訟法第95條、第78條，裁定如主文
    。
中　　華　　民　　國　　100　 年　　6　　 月　　16　　日
                    最高行政法院第三庭
                        審判長法官　黃　璽　君
                              法官　楊　惠　欽
                              法官　吳　東　都
                              法官　陳　金　圍
                              法官　蕭　惠　芳

以  上  正  本  證  明  與  原  本  無  異
中　　華　　民　　國　　100　 年　　6　　 月　　17　　日
　　　　　　　　　　　　　　　書記官　彭　秀　玲